【裁判字號】    90,交聲,228
【裁判日期】    901019
【裁判案由】    違反道路交通管理處罰條例聲明異議
【裁判全文】
臺灣桃園地方法院交通事件裁定              九十年度交聲字第二二八號
    異  議  人  甲○○
    即受處分人
右列受處分人因違反道路交通管理處罰條例案件，對於交通部公路局新竹區監理所桃
園監理站桃監裁五字第裁五二─Ｄ九Ａ九七五九七八號違反道路交通管理事件裁決書
，聲明異議，本院裁定如左：
        主  文
原處分撤銷。
甲○○不罰。
        理  由
一、按受處分人之聲明異議有理由者，交通法庭應以裁定將原處分經聲明異議之部分
    撤銷，道路交通案件處理辦法第二十條前段定有明文。
二、原處分意旨略以：指本件異議人即受處分人甲○○於民國九十年四月二十一日凌
    晨零時十四分許駕駛車號ＪＱ－一三六一號小客車行經八德市崁頂，為桃園縣警
    察局八德分局廣興派出所攔截舉發「酒後駕車，經酒精測試值為０．三０ＧＭ／
    Ｌ」，並填製８９桃警局交字第Ｄ九Ａ九七五九七八號違規通知單等情，固據交
    通部公路局新竹區監理所桃園監理站函敘甚明，復有桃園縣警察局舉發違反道路
交通管理事件通知單附卷可稽，惟訊據異議人甲○○堅決否認有右揭酒後駕駛上
    開小客車，違反交通規則之行為，辯稱：伊於案發當時即九十年四月二十一日凌
    晨零時十四分許，根本沒有出門，因伊係民防人員，所以當天晚間與警員田國山
    在自己住處聯天，且車號ＪＱ－二三一六號小客車不是其所有的，是伊姪子蔡美
    德所有，伊所有之小客車車號是Ｇ八－七五七七號，交通違規舉發單上之名字不
    是伊所簽名的等語。
三、經查：證人即製作前揭舉發通知單之桃園縣警察局八德分局警員古煥崇到庭證稱
    ：伊於九十年四月二十一日凌晨零時十四分許在八德市崁頂，靠近霄裡公墓附近
    ，當天舉發很多交通違規案件，而且天色又很暗，沒有路燈，庭上異議人甲○○
    是否為當天被舉發之人，伊沒有印象等語（見九十年九月二十一日筆錄）。且證
    人即舉發時在異議人住處之員警田國山於本院亦證稱：九十年四月二十日晚間六
    點到十一點五十分許，伊都在異議人甲○○家中與他聊天，甲○○是我們的民防
    人員。因為伊家住在新竹第二天又要上班，且甲○○第二天要去大陸，所以前往
    其住處聊天，甲○○當時確實與伊在一起。後來甲○○有問蔡美德，被舉發時是
    否是蔡美德酒後違規駕駛上開小客車，蔡美德有承認是他酒後違規駕駛沒錯等語
    ，核與證人蔡美德於本院證稱：伊有於九十年四月二十一日凌晨開車號ＪＱ－一
    三六一號小客車，在八德市崁頂附近違規遭警察攔撿舉發，因伊沒有錢繳罰單，
    所以冒用叔叔甲○○的名字，在舉發單上及酒精測試值表上簽名，當時甲○○沒
    有在車上．．．等情相符（見本院九十年十月十九日筆錄）。再者，復查車號Ｊ
    Ｑ－一三六一號小客車確係證人蔡美德所有，亦有交通部公路局新竹區監理所桃
    園監理站九十年九月十四日（九十）竹監桃字第二七０六四號函在卷足稽，顯見
    異議人甲○○確未於右揭員警舉發之時、地，酒後（酒精測試值為０．三０ＧＭ
    ／Ｌ）駕駛車號ＪＱ－一三六一號小客車之違規行為甚明，是異議人甲○○上開
    所辯，應堪採信。此外，復查無其他積極證據證明異議人甲○○確有前開所述之
    交通違規情事。綜上所述，原裁決機關僅憑舉發單位之單一指述，未審酌其他事
    由是否符合法條規範之意旨，逕行以異議人違反酒後酒精濃度過量禁止駕駛之規
    定，而對之裁罰，自有未合，本院自應為裁定異議人甲○○不罰。至蔡美德是否
    有上開交通違規之行為，及是否有違反刑法之規定應由各該管機關確實查明依法
    辦理及裁罰，併此敘明。
四、據上論斷，應依道路交通管理處罰條例第八十七條第二項、道路交通案件處理辦
    法第二十條前段裁定如主文。
中      華      民        國      九十      年      十    月    十九    日
                                     臺灣桃園地方法院交通法庭
                                         法  官   邱滋杉
右正本證明與原本無異。
如不服本裁定，應於裁定送達後五日內向本院提出抗告狀。
                                         書記官   周巧屏
中      華      民        國      九十      年      十    月   三十一   日
                                         書記官   周巧屏
中        華        民        國     九十     年          月            日


司法院資訊處製作；財團法人民間司法改革基金會備份。
